【裁判字號】    95,訴更一,11
【裁判日期】    950919
【裁判案由】    損害賠償等
【裁判全文】
臺灣臺北地方法院民事判決            95年度訴更一字第11號
原      告  菲力工業股份有限公司
法定代理人  丙○○
原      告  乙○○即L.H..
被      告 甲○○等21人
          姓名及住所各詳如附.
上列當事人間請求損害賠償等事件，經台灣高等法院發回本院，
本院判決如下：
    主      文
原告之訴及假執行聲請均駁回。
訴訟費用由原告負擔。
    事實及理由
一、查，原告菲力工業股份有限公司（下稱菲力公司）於民國85
    年5月1日提起本訴時，該公司法定代理人即為「丙○○」（
    見本院85年度訴字第1756號卷〈下稱本院前審卷〉(一)第5頁
    起訴狀所示），迄今並未辦理法定代理人變更乙節，亦有卷
    附公司基本資料查詢可憑（見本院卷第10頁），則「張文慈
    」以該公司法定代理人地位（見本院前審卷(二)第308至313
    頁），於90年11月12日具狀就本院於87年9月25日（見本院
    前審卷(二)第211至213頁）駁回菲力公司之訴裁定（下稱本院
    前裁定）提起抗告（見台灣高等法院90年度抗字第4278號卷
    第50 頁之抗告狀），於法自有未洽。準此，菲力公司既未
    於法定期間內，提起合法抗告，則本院駁回菲力公司本訴之
    裁定，即已告確定（見民事訴訟法第487條前段規定參照）
    。上訴審法院雖以本院前裁定駁回原告之訴有不當，予以發
    回本院重新審理，惟承前所述，本件關於菲力公司部分，既
    已因該公司未合法提起抗告而告確定，則該已確定之裁定，
    除符合聲請再審事由外，自不因上訴審法院誤發回本院而得
    重新開啟新訴訟程序甚明（民事訴訟法第507條準用第496條
    規定參照）。故菲力公司前已經本院裁定駁回其訴確定在案
    ，是該公司此部分之訴，即不在本院審理範圍，合先陳明。
二、原告乙○○（下稱乙○○）起訴主張：伊為佛不來事務所之
    全世界性合夥人。詎被告竟利用伊取得客戶後，即分化離間
    企圖偷走伊全部客戶，更脅迫伊協助被告甲○○無照在台灣
    及加州執業，以在台灣成立被告香港商的近格傑顧問有限公
    司，伊不從，被告即故意違約，並以各種方式欺騙及破壞伊
    客戶，致伊受有損害。爰依侵權行為、不當得利及債務不履
    行損害賠償請求權，提起本訴等情。並於本院聲明：如附表
    二所示。
三、按當事人不得就已起訴之事件，於訴訟繫屬中，更行起訴，
    民事訴訟法第253條定有明文。經查：
(一)、乙○○主張因附表一編號1.至3.、19.至等被告，對其有上
    列不法侵權事實，故其對於被告有侵權行為損害賠償請求權
    ，已經其於另案起訴請求上開被告應連帶賠償等情，有卷附
    本院85年度訴字第2053號、及85年度訴字第2055號民事判決
    可參（見本院前審卷(二)第158至194頁），是乙○○就此「侵
    權行為損害賠償請求權」部分更行起訴，於法不合，應予駁
    回。
(二)、另乙○○主張因附表一編號1.2.19.至等被告，對其有合夥
    契約之債務不履行損害賠償請求權、不當得利部分，，已經
    其於另案起訴請求上開被告應連帶賠償等情，亦有卷附本院
    94年度訴更一字第12號民事判決可參（見本院卷11至12頁之
    理由四之(一)(二)所示），是乙○○就此債務不履行損害賠償請
    求權及不當得利部分更行起訴，於法不合，應予駁回。
四、次按原告之訴，依其所訴之事實，在法律上顯無理由者，法
    院得不經言詞辯論，逕以判決駁回之，民事訴訟法第249條
    第2項定有明文。又所謂「在法律上顯無理由者」，係指依
    原告於訴狀內記載之事實觀之，在法律上顯然不能獲得勝訴
    之判決者而言（最高法院62年台上字第845號判例意旨參照
    ）。經查，本院另案即94年度訴更一字第12號損害賠償等事
    件中，既已認定附表一編號1.2.19.至等被告，並未與乙○
    ○成立合夥契約，自無對其有何債務不履行損害賠償事由存
    在，則原告主張附表一所示其餘被告與編號1.2.19.至等被
    告，共同取走其客戶資料，對其應負共同侵權行為、債務不
    履行損害賠償及不當得利云云，顯無可取。
五、從而，原告依據侵權行為、不當得利及債務不履行損害賠償
    請求權，訴請被告應連帶給付如附表二所示，顯無法律上理
    由，爰不經言詞辯論逕以判決駁回之。又原告之訴既經駁回
    ，則其假執行之聲請即失所附麗，應併予駁回。
六、據上論結，本件原告之訴為無理由，依民事訴訟法第249條
    第2項、第78條、第85條第1項前段，判決如主文。
中    華    民    國    95    年    9     月    19    日
                  民事第一庭    法  官  楊絮雲
以上正本係照原本作成
如對本判決上訴，須於判決送達後20日內向本院提出上訴狀
中    華    民    國    95    年    9     月    19    日
                                書記官  薛德芬


司法院資訊處製作；財團法人民間司法改革基金會備份。
